bg_CS.aff
SET UTF-8
FLAG long

FULLSTRIP	
TRY ъьѣѫаеєноиіѧѭѥꙗѩяꙑртвслкмпзꙃѕдубчгцжхшфйщюЪЬѢѪАЕЄНОИІѦѬѤꙖѨЯꙐРТВСЛКМПЗꙂЅДУБЧГЦЖХШФЙЩЮ		

NAME  Старобѫлгарски речникъ
VERSION 0.4 (2022/05/21)
LANG bg_CS

# меки гласни отъ преднаго реда - е, и, ѣ, ь, ѧ
# твърди гласни отъ заднаго реда - а, о, у, ꙑ, ъ, ѫ
# сонантични съгласни - р, л 
# ерове - ъ ь

#  меки съгласни -  ц, ч, ꙃ, ш, ж, щ, жд, дж, л', р', н'
#  консонантно    - й
#  носови съгласни -     м,н
#  звучни съгласни -      в, д, г, ж, з
#  беззвучни съгласни - ф, т, к, ш, щ, с

MAP	7				
MAP	еѣя				
MAP	аъѫ				
MAP	ъь				
MAP	іийѥ				
MAP	аяꙗ				
MAP	еиіѥ				
MAP	оу		

REP 10
REP	ъ	ѫ			
REP	ъ	а			
REP	ъ	ь			
REP	ь	ъ			
REP	я	ѣ
REP	я	ꙗ			
REP	ѫ	ъ			
REP	ѣ	я			
REP	ѣ	е
REP	ы	ꙑ	

NEEDAFFIX  KK
 
PFX SE Y 3
PFX SE 0 бес [кптфхцчшщ] #приставка "бес" предъ глухи сѫгласни
PFX SE 0 без [бвгдлмнжраоуиеѫꙗѥѣѫѧ] #приставка "без" предъ звучни сѫгласни и гласни, безмлъвие
PFX SE 0 бе [зс] #приставка "безълобие" безавидие, безаконие

PFX SF Y 2
PFX SF 0 благо
PFX SF 0 зъло

PFX SU Y 1
PFX SU 0  у

PFX SN Y 1
PFX SN 0  не

PFX SP Y 3
PFX SP 0  прѣ  
PFX SP 0  про
PFX SP 0  при [бвгдлмнжраоуиеѫꙗѥѣѫѧ]

PFX SQ Y 8
PFX SQ 0  въс [кптфхшщ] 
PFX SQ 0  въз [бвгдлмнжраоуиеѫꙗѥѣѫѧ]
PFX SQ 0  въ [зсцч] 
PFX SQ 0  вь [лм] 
PFX SQ 0  на .
PFX SQ 0  ис [кптфхцчшщ] 
PFX SQ 0  из [бвгдлмнжраоуиеѫꙗѥѣѫѧ]
PFX SQ 0  и [зс] 


PFX SO Y 2
PFX SO 0  нѣ
PFX SO 0  ни

PFX SR Y 7
PFX SR 0  рас [кптфхцчшщ] 
PFX SR 0  раз [бвгдлмнжраоуиеѫꙗѥѣѫѧ]
PFX SR 0  ра [зс] 
PFX SR 0  по
PFX SR 0  съ
PFX SR 0  от
PFX SR 0  до
  
# отглаголни съществителни -  блѫдь 
SFX B0  Y 6
SFX B0  0  никъ/G0S3 .
SFX B0  0  ница/Z0 .
SFX B0  0  ничьство/S0  .
SFX B0  0  ство/S0  .
SFX B0  0  но .
SFX B0  ь  илище/S2 .
  
# отглаголни съществителни  - смрьт
SFX B1  Y 3
SFX B1  0  ие/S2 .
SFX B1  0  ьѥ/S1 [двчн]
SFX B1  0  ство/S0  .


# прилагателни твърди основи - [ь]нъ, ъкъ, ѣнъ, окъ, атъ, ивъ, овъ, евъ, инъ, ьскъ
SFX B5  Y 6
SFX B5  ъ  ъ/G0S3       ъ  is:m
SFX B5  ъ  ъ/B2           ъ  is:m
SFX B5  ъ  а/Z0S5        ъ  is:f
SFX B5  ъ  а/B3            ъ  is:f
SFX B5  ъ  о/S0            ъ  is:n
SFX B5  ъ  о/B6            ъ  is:n

# енклитични елементи и, ꙗ, ѥ - м.р.
SFX B2  Y  12
SFX B2  ъ  ꙑи       ъ   is:singular  И, В
SFX B2  ъ  аѥго     ъ   is:singular  Р
SFX B2  ъ  уѥму    ъ   is:singular  Д
SFX B2  ъ  ꙑимь   ъ   is:singular  Т
SFX B2  ъ  ѣемь    ъ   is:singular  М
SFX B2  ъ  аꙗ       ъ   is:double  И, В
SFX B2  ъ  ую       ъ   is:double  Р, М
SFX B2  ъ  ꙑима   ъ   is:double  Д,Т
SFX B2  ъ  ии        ъ   is:plural  И, В
SFX B2  ъ  ꙑихъ   ъ   is:plural  Р, М
SFX B2  ъ  ꙑимъ   ъ   is:plural  Д
SFX B2  ъ  ꙑими   ъ   is:plural  Т

# енклитични елементи и, ꙗ, ѥ - ж.р.
SFX B3  Y  8
SFX B3  а  аꙗ       а   is:singular  И
SFX B3  а  ъѩ       а   is:singular  Р
SFX B3  а  ѣи        а   is:singular  Д, М  is:double  И, В
SFX B3  а  ѫѭ      а   is:singular  В
SFX B3  а  оѭ       а   is:singular  Т
SFX B3  а  ую       а   is:double  Р, М
SFX B3  а  ꙑима   а   is:double  Д,Т
SFX B3  а  ꙑѧ       а   is:plural  И, В


# енклитични елементи и, ꙗ, ѥ - с.р.
SFX B6  Y  8
SFX B6  о  оѥ       о   is:singular  И, В
SFX B6  о  аѥго     о   is:singular  Р
SFX B6  о  уѥму    о   is:singular  Д
SFX B6  о  ꙑимь   о   is:singular  Т
SFX B6  о  ѣѥмь    о   is:singular  М
SFX B6  о  ою       о   is:double  Р, М
SFX B6  о  ꙑима   о   is:double  Д,Т
SFX B6  о  аꙗ        о   is:plural  И, В is:double  И, В

# прилагателни меки основи - нь, жь, й, ьнь, ий
SFX B4  Y 14
SFX B4  нь  нь/G2S4   нь  is:m
SFX B4  нь  нꙗ/Z5       нь  is:f
SFX B4  нь  нѥ/S1       нь  is:n
SFX B4  ь    ь/G2S4     ь   is:m
SFX B4  ь    ь/B7         ь   is:m
SFX B4  ь    а/Z0S5     ь    is:f
SFX B4  ь    а/B8         ь    is:f
SFX B4  ь    о/S1         ь    is:n
SFX B4  ь    о/B9         ь    is:n
SFX B4  жь  жь/G4S4  жь  is:m
SFX B4  жь  же/S2S4  жь  is:m
SFX B4  й     й/G3        й    is:m
SFX B4  й     ꙗ/Z5       й    is:f
SFX B4  й     ѥ/S1       й    is:n


# енклитични елементи и, ꙗ, ѥ - м.р.
SFX B7  Y  12
SFX B7  ь  ьи       ь   is:singular  И, В
SFX B7  ь  аѥго    ь   is:singular  Р
SFX B7  ь  уѥму   ь   is:singular  Д
SFX B7  ь  иимь   ь   is:singular  Т, М
SFX B7  ь  аꙗ       ь   is:double  И, В
SFX B7  ь  ую       ь   is:double  Р, М
SFX B7  ь  иима    ь   is:double  Д,Т
SFX B7  ь  ии        ь   is:plural  И
SFX B7  ь  иихъ    ь   is:plural  Р, М
SFX B7  ь  иимъ    ь   is:plural  Д
SFX B7  ь  ѧѩ    ь   is:plural  В
SFX B7  ь  иими    ь   is:plural  Т


# енклитични елементи и, ꙗ, ѥ - ж.р.
SFX B8  Y  7
SFX B8  а  аꙗ       а   is:singular  И
SFX B8  а  ѧѩ        а   is:singular  Р is:plural  И, В
SFX B8  а  ии        а   is:singular  Д, М  is:double  И, В
SFX B8  а  ѫѭ      а   is:singular  В
SFX B8  а  еѭ       а   is:singular  Т
SFX B8  а  ую       а   is:double  Р, М
SFX B8  а  иима    а   is:double  Д,Т

# енклитични елементи и, ꙗ, ѥ - с.р.
SFX B9  Y  5
SFX B9  о  еѥ        о   is:singular  И, В
SFX B9  о  аѥго    о   is:singular  Р
SFX B9  о  уѥму   о   is:singular  Д
SFX B9  о  иимь    о   is:singular  Т, М
SFX B9  о  аꙗ       о   is:plural  И, В is:double  И, В

# сравнителна степенъ, кратки
SFX BA Y 7
SFX BA  ьи  ьшь/G4S4  . is:m
SFX BA  ьи  ии          . is:m
SFX BA  ьи  ий          .  is:m
SFX BA  ьи  ьше/S2  . is:n
SFX BA  ьи  ѥ          [лрн]ьи is:n
SFX BA  ьи  ьше       . is:n
SFX BA  ьи  ьши/Z3  . is:f

# сравнителна степенъ, дълги
SFX BB Y 5
SFX BB  и   ишь/G4S4  . is:m
SFX BB  и   ѥ               . is:n
SFX BB  и   е               . is:n
SFX BB  и   ише/S2      . is:n
SFX BB  ьи  ьши/Z3      . is:f

# сегашно деятелно причастие, сложно
SFX VI Y 6
SFX VI  ъщь  ꙑи        [ъ]щь    is:m 
SFX VI  ѧщь   ѧи        [ѧ]щь    is:m 
SFX VI  ь       еи         ь   is:m 
SFX VI  ь       ь/B7      ь   is:m 
SFX VI  а       а/B8      а   is:f 
SFX VI  а       а/B9      а   is:n 

# 1-во склонение на -o основа с.р.  село
#  то, но, ьно, сѣно, ство, ко, го 
SFX S0 Y  13	   #1 И, В, З
SFX S0  о           а          о        is:singular  Р   is:plural   И,В
SFX S0  о           у          о        is:singular  Д  is:double   Р
SFX S0  о           омь      о        is:singular  Т
SFX S0  о           ѣ          [^гк]о  is:singular  М is:double   И, В, М
SFX S0  ко          цѣ       [к]о     is:singular  М
SFX S0  го          ꙃѣ       [г]о      is:singular  М
SFX S0  о           ома      о       is:double   Д, Т
SFX S0  о           ъ          о       is:plural  Р
SFX S0  о           омъ      о       is:plural  Д
SFX S0  о           ꙑ         о       is:plural  Т
SFX S0  о           ѣхъ      [^гк]о       is:plural  М
SFX S0  о           цѣхъ      [к]о       is:plural  М
SFX S0  о           ꙃѣхъ      [г]о       is:plural  М

# същ. спряжение на -е основа ср. р  полѥ
# -ьѥ
SFX S1 Y  10	    #1 И,В
SFX S1  ѥ           ꙗ          .       is:singular  Р   is:plural   И,В
SFX S1  ѥ           ю          .       is:singular  Д
SFX S1  0            мь      .       is:singular  Т
SFX S1  ѥ           и           .       is:singular  М   is:double   И, В, М    
SFX S1  ѥ           ю          .       is:double   Р
SFX S1  0            ма      .       is:double   Д, Т
SFX S1  ѥ           ь           [^ьо][ѥ]     is:plural  Р
SFX S1  0            мъ      .       is:plural  Д
SFX S1  ѥ           и           .       is:plural  Т
SFX S1  ѥ           ихъ       .       is:plural  М

# същ. спряжение на -o основа ср. р  ложе, срьдьце
SFX S2 Y  10	    #  1 И,В
SFX S2  е           а          е       is:singular  Р  is:double   И, В, М
SFX S2  е           у          е      is:singular  Д  is:double   Р
SFX S2  0           мь      е       is:singular  Т
SFX S2  е           и          е       is:singular  М
SFX S2  0           ма      .      is:double   Д, Т
SFX S2  е           а          е      is:plural   И,В
SFX S2  е           ь         [^ь][е]      is:plural  Р
SFX S2  е           емъ     е      is:plural  Д
SFX S2  е           и          е      is:plural  Т
SFX S2  е           ихъ      е      is:plural  М
